【裁判字號】    89,訴,501
【裁判日期】    890630
【裁判案由】    賭博
【裁判全文】
臺灣桃園地方法院刑事判決                          八十九年度訴字第五一號
    公  訴  人  臺灣桃園地方法院檢察署檢察官
    被      告  乙○○○
    被      告  甲○○
    被      告  丙○○
右列被告等因賭博案件，經檢察官提起公訴（八十九年度偵字第四０五三號），本院
判決如左：
    主      文
乙○○○、甲○○、丙○○共同連續意圖營利，聚眾賭博，乙○○○、甲○○各處有
期徒刑陸月，丙○○處有期徒刑肆月，如易科罰金均以佰元折算壹日。扣案傳真機
捌台、計算機肆台、簽賭單拾柒張、錄音機壹台、錄音帶壹捲及桌曆壹本均沒收。
    事      實
一、乙○○○、甲○○共同基於意圖營利之概括犯意，自民國八十八年九月間某日起
    至八十九年三月七日止，連續提供乙○○○所有之桃園縣八德市大信里三十鄰松
    柏林二十一號房屋，充為不特定人得任意出入簽賭之公眾得出入之場所，私設六
    合彩賭博簽注單，招攬不特定多數人以電話、傳真方式，簽選號碼賭博財物。並
    由乙○○○負責招攬賭客、收取賭資、支付彩金，甲○○負責登記、統計簽賭人
    數、金額。丙○○則基於同一賭博之概括犯意聯絡，自八十九年二月間某日（農
    曆年後）起至八十九年三月七日止，至上址協助撕取傳真紙，供甲○○登記。簽
    賭方式以俗稱「三星」為主，由賭客自「０一」至「四七」等四十七組號碼中任
    選三組號碼為一支簽，每簽一支之賭資為新台幣（下同）六十五元。賭客簽賭之
    號碼均用以核對香港政府發行於每週二、四開獎之六合彩六組中獎號碼或各號尾
    數編組號碼為準，以定輸贏，如賭客簽選之三星與開獎六組號碼中任三組相同，
    即由乙○○○、甲○○賠付五萬元三千元之彩金，未簽中者之賭資，則歸乙○○○、甲○○贏取，並以此方式連續與賭客對賭。迨八十九年三月七日下午五時五
    十分許，在上址為警查獲，並扣得其所有供經營六合彩賭博所用之傳真機八台、
    計算機四台、簽賭單十七張、錄音機一台、錄音帶一捲及桌曆一本等物。
二、案經桃園縣警察局桃園分局報告台灣桃園地方法院檢察署檢察官偵查起訴。
    理      由
一、訊據被告乙○○○、甲○○、丙○○對右揭事實坦承不諱，並有扣案之傳真機八
    台、計算機四台、簽賭單十七張、錄音機一台、錄音帶一捲及桌曆一本等物足資
    佐證。本件事證明確，被告三人犯行洵堪認定。
二、按刑法第二百六十八條意圖營利，聚眾賭博罪之所謂「聚眾賭博」係指聚集不特
    定之多數人參與賭博而言，若分別招攬賭客，迨各賭客簽賭完畢，化零為整，仍
    可達成聚集不特定多數人參與賭博之目的；而賭博財物之行為，不論係以通常之
    面對面方式為之，抑或以電話或其他方式為之，於賭博罪之成立不生影響。核被
    告乙○○○、甲○○、丙○○所為，均係犯刑法第二百六十八條之意圖營利供給
    賭博場所罪、同條之意圖營利聚眾賭博罪、同法第二百六十六條第一項前段之在
    公眾得出入之場所賭博財物罪。其三人間就八十九年二月間某日至八十九年三月
    七日之犯行具犯意聯絡及行為分擔，被告乙○○○、甲○○二人就八十八年九月
    間某日至八十九年一月間之犯行，有犯意聯絡及行為分擔，均為共同正犯。其於
    當期六合彩開獎前之多次供給賭博場所、聚眾賭博及與賭徒對賭行為，乃屬於一
    個賭博犯意決定所達成同一犯罪行為，在法律概念上為同一行為，其以一賭博行
    為同時觸犯上述三罪名，為想像競合犯，應依情節較重之意圖營利聚眾賭博罪處
    斷。被告三人先後所為多次犯行，時間緊接，犯罪構成要件相同，顯係基於概括
    犯意為之，均為連續犯，應依刑法第五十六條規定論以一罪，並均依法加重其刑
    。爰審酌被告乙○○○、甲○○夫婦二人共圖經營六合彩助長社會賭博投機風氣
    ，前後經營近六個月之久，當期簽單金額即高達八十五萬八千二百六十元，平均
    每月簽單金額約一百萬元，堪認其經營規模不小及被告丙○○係不定期前往分擔
    犯行、每星期去一、二次，每次約三十分鐘，並未收取報酬，及三人犯後態度良
    好等一切情狀，分別量處如主文所示之刑，並均諭知易科罰金之折算標準。
三、扣案之傳真機八台、計算機四台、簽賭單十七張、錄音機一台、錄音帶一捲及桌
    曆一本等物，均屬被告乙○○○所有，業據其陳明在卷，其中六合彩簽賭單十七
    張為六合彩賭博所用之工具，固無異論，另傳真機八台是賭客傳真簽賭單之用、
    計算機用以統計簽賭金額、錄音機、錄音帶用以確認簽賭單之證明、桌曆則用以
    記帳及登記開獎號碼，業據被告三人於本院警訊、偵查中及本院審理時供稱明確
    ，堪認亦屬六合彩賭博所用。前開扣案物均為供犯罪所用之物，爰依刑法第三十
    八條第一項第二款規定，宣告沒收。
據上論斷，應依刑事訴訟法第二百九十九條第一項前段，刑法第二十八條、第五十六
條、第二百六十六條第一項前段、第二百六十八條、第五十五條、第四十一條、第三
十八條第一項第二款，罰金罰鍰提高標準條例第一條前段、第二條，判決如主文。
本案經檢察官呂理銘到庭執行職務。
中      華      民      國    八十九    年      六      月    三十    日
                              台灣桃園地方法院刑事第一庭
                                  審判長法  官   吳爭奇
                                        法  官   林恆吉
                                        法  官   陳永來
右正本證明與原本無異。
如不服本判決，應於判決送達後十日內向本院提出上訴狀( 應附繕本 )，上訴於
臺灣高等法院。
                                        書記官   洪明媚
中        華        民        國   八十九   年   七   月    三    日
附錄本案論罪科刑法條全文
刑法第二百六十六條第一項：
在公共場所或公眾得出入之場所賭博財物者，處一千元以下罰金，但以供人暫時娛樂
之物為賭博者，不在此限。
刑法第二百六十八條：
意圖營利，供給賭博場所或聚眾賭博者，處三年以下有期徒刑，得併科三千元以下罰
金。


司法院資訊處製作；財團法人民間司法改革基金會備份。
